【裁判字號】    96,訴,5073
【裁判日期】    970318
【裁判案由】    毒品危害防制條例
【裁判全文】
臺灣高雄地方法院刑事判決              96年度訴字第5073號
公  訴  人  臺灣高雄地方法院檢察署檢察官
被      告  甲○○
                      號
                    （另案於臺灣高雄第二監獄執行中）
上列被告因違反毒品危害防制條例案件，經檢察官提起公訴（96
年度毒偵字第9194號），被告於本院準備程序中就被訴事實為有
罪之陳述，經詢問當事人意見，合議庭裁定由受命法官依簡式審
判程序獨任審理，本院判決如下：
    主  文
甲○○施用第一級毒品，處有期徒刑拾月，減為有期徒刑伍月，
如易科罰金，以新臺幣壹仟元折算壹日。扣案海洛因貳包（合計
淨重零點零伍壹公克）沒收銷燬之，扣案注射針筒貳支沒收之。
    事  實
一、甲○○曾於民國（下同）95年間因施用毒品案件，經本院裁
    定送觀察、勒戒後，認無繼續施用毒品之傾向，於95年7 月
    18日執行完畢釋放。詎仍不知悔改，於觀察、勒戒執行完畢
    釋放後5 年內，復基於施用第一級毒品海洛因之犯意，於96
    年3 月11日7 時許，在其位於高雄縣永安鄉○○村○○路43
    號之住處內，以摻水後置於針筒內注射之方式，施用第一級
    毒品海洛因1 次。嗣於96年3 月11日18時10分許，在高雄縣
    彌陀鄉南寮村南寮海岸堤防旁為警查獲，並扣得甲○○所有
    供其施用之海洛因2 包（合計驗前淨重0.108 公克，驗後淨
    重0.051 公克）及預備用以施用海洛因之注射針筒2 支。
二、案經高雄縣政府警察局岡山分局報請臺灣高雄地方法院檢察
    署檢察官偵查起訴。
    理  由
一、按本件被告甲○○所犯係死刑、無期徒刑、最輕本刑為3 年
    以上有期徒刑以外之罪，其於準備程序就前揭被訴事實為有
    罪之陳述，經受命法官告知簡式審判程序之旨，並聽取其與
    公訴人之意見後，本院認無不得或不宜改依簡式審判程序進
    行之情形，爰依刑事訴訟法第273 條之1 第1 項規定，裁定
    本件由受命法官獨任進行簡式審判程序，合先敘明。
二、上揭事實，業據被告於警詢及本院審理時坦承不諱，並有海
    洛因2 包（合計驗前淨重0.108 公克，驗後淨重0.051 公克
    ）、注射針筒2 支扣案可稽；且被告於上開時、地經警查獲
    後所採集之尿液，經送請台灣檢驗科技股份有限公司檢驗之
    結果，呈嗎啡、可待因之陽性反應，有該公司濫用藥物尿液
    檢驗報告、尿液代碼與姓名對照表各1 份在卷可憑。足認被
    告自白與事實相符，本件事證明確，其犯行洵堪認定。
三、按海洛因為毒品危害防制條例第2 條第2 項第1 款所稱之第
    一級毒品，不得施用、持有。次按，犯毒品危害防制條例第
    10條施用第一級、第二級毒品之罪者，檢察官應聲請法院裁
    定，令被告入勒戒處所觀察、勒戒，經觀察、勒戒後，檢察
    官依據勒戒處所之陳報，認受觀察、勒戒人無繼續施用毒品
    傾向者，應即釋放，並為不起訴之處分；認受觀察、勒戒人
    有繼續施用毒品之傾向者，檢察官應聲請法院裁定令入戒治
    處所強制戒治，其期間為6 個月以上，至無繼續強制戒治之
    必要為止，但最長不得逾1 年，強制戒治期滿，應即釋放，
    由檢察官為不起訴之處分。觀察、勒戒或強制戒治執行完畢
    釋放後，5 年內再犯第10條之罪者，應依一般刑事訴訟程序
    予以起訴論罪科刑，此觀諸毒品危害防制條例第20條第1 項
    、第2 項、第23條第1 項、第2 項規定自明。被告曾有如犯
    罪事實欄所示之觀察、勒戒前科，有臺灣高等法院被告前案
    紀錄表1 紙在卷可佐，其於觀察、勒戒執行完畢釋放後5 年
    內，再犯本件施用毒品案件，依前述規定自應予以起訴論罪
    科刑。是核被告所為，係犯毒品危害防制條例第10條第1 項
    施用第一級毒品罪。被告持有第一級毒品之低度行為，應為
    施用第一級毒品之高度行為所吸收，不另論罪。爰審酌被告
    曾於95年12月間施用海洛因1 次，該次犯行業經本院以96年
    度訴字第1360號判處有期徒刑10月（嗣減為有期徒刑5 月）
    確定（目前執行中，未構成累犯），有該案判決書、上開前
    案紀錄表在卷可參，其經觀察、勒戒及論罪科刑後，仍未能
    戒絕毒癮，顯見其戒絕毒癮之意念非堅，惟念其於犯罪後坦
    承犯行，態度良好，且施用毒品行為，乃屬對自身健康之戕
    害行為，及其犯罪動機、目的、手段等一切情狀，量處如主
    文所示之宣告刑。又被告犯罪之時間在96年4 月24日以前，
    合於中華民國96年罪犯減刑條例規定之減刑條件，應依該條
    例第2 條第1 項第3 款，減其刑期2 分之1 ，並斟酌被告犯
    罪情節、目前無業、經濟狀況等一切情形，諭知易科罰金之
    折算標準，以資懲儆。
四、扣案之白色粉末2 包（合計驗前淨重0.108 公克，驗後淨重
    0.051 公克）送驗結果，確均為第一級毒品海洛因無誤，有
    高雄市立凱旋醫院濫用藥物成品檢驗鑑定書1 份在卷可按，
    且係被告所有供其施用之物，業據被告於警詢時自承在卷，
    應依毒品危害防制條例第18條第1 項前段規定，不問屬於犯
    人與否，均沒收銷燬之，至鑑驗耗損之毒品因已滅失，自無
    庸宣告沒收銷燬。另扣案之注射針筒2 支，係被告所有預備
    用以施用（注射）海洛因所用之物，亦據被告於警詢、本院
    審理時供述明確，應依刑法第38條第1 項第2 款規定宣告沒
    收。
據上論斷，應依刑事訴訟法第273 條之1 第1 項、第284 條之1
、第299 條第1 項前段，毒品危害防制條例第10條第1 項、第18
條第1 項前段，刑法第11條、第41條第1 項前段、第38條第1 項
第2 款，中華民國96年罪犯減刑條例第2 條第1 項第3 款、第7
條、第9 條，判決如主文。
本件經檢察官乙○○到庭執行職務。
中    華    民    國    97    年    3     月    18    日
                鳳山刑事第二庭  法  官  楊筑婷
以上正本證明與原本無異。
如不服本判決應於收受本判決後10日內向本院提出上訴書狀，並
應敘述具體理由，如未敘述上訴理由者，應於上訴期間屆滿後20
日內補提理由書狀於本院（均須按他造當事人之人數附繕本）「
切勿逕送上級法院」。
中    華    民    國    97    年    3     月    18    日
                                書記官  林靜慧
附錄本判決之論罪法條：
毒品危害防制條例第10條
施用第一級毒品者，處6 月以上5 年以下有期徒刑。
施用第二級毒品者，處3 年以下有期徒刑。


司法院資訊處製作；財團法人民間司法改革基金會備份。
